臺灣高等法院刑事判決　　　　　　　　　　　　　九十三年度上易字第一八二號
　　上　訴　人　臺灣宜蘭地方法院檢察署檢察官
　　被　　　告　丁○○
右上訴人因被告竊盜案件，不服臺灣宜蘭地方法院九十三年度易字第二一七號，中華
民國九十三年八月二十五日第一審判決（檢察官聲請簡易處刑案號：臺灣宜蘭地方法
院檢察署九十三年度偵字第一二八七號），提起上訴，本院審理中，檢察官移送併辦
（併辦案號：臺灣宜蘭地方法院檢察署九十三年偵字第二０五一號），本院判決如左
：
    主  文
原判決撤銷。
丁○○連續攜帶兇器竊盜，累犯，處有期徒刑壹年。
扣案之螺絲鐵撬壹把沒收。
    事  實
一、丁○○曾因違反肅清煙毒條例等案件，經臺灣板橋地方法院八十四年度訴字第七
    八二號判處有期徒刑三年二月及有期徒刑四月，應執行有期徒刑三年四月確定，
    又再因違反肅清煙毒條例等罪，經臺灣板橋地方法院八十五年度訴字第八七六號
    判決有期徒刑三年二月、四月，應執行有期徒刑三年四月確定，二案接續執行，
    於民國（下同）八十四年十二月四日入監執行，於八十七年八月二十七日假釋出
    監，而於九十一年五月二十一日假釋期滿，未經撤銷假釋，視為執行完畢。丁○○仍不知悔改，與乙○○、甲○○、潘學偉（該三人經台灣宜蘭地方法院檢察署
    九十三年偵字第二０五一號起訴），基於共同不法所有之犯意聯絡，於九十二年
    十二月五日下午一時許，在宜蘭市○○○路九十號之有程鋼鐵場內竊取鋼鐵塊，
    再共同以手推車搬運所竊取之重達一百七十公斤之鋼鐵塊離去，嗣於同日下午一
    時許，經警據報而於宜蘭縣礁溪鄉○○○路一之二五號福儼寺旁之小路內，當場
    查獲並以現行犯逮捕丁○○。
二、丁○○復意圖為自己不法之所有，基於竊盜之概括犯意，於九十三年三月二十七
    日下午四時許，在宜蘭縣員山鄉○○村○○路○段與埤前二路路口，持其所有客
    觀上得為兇器使用之螺絲鐵撬一把，用以竊取丙○○所有之螺絲鐵器十二公斤及
    鋼絲繩一條，得手後正欲離去之際，為巡邏之員警當場查獲，並扣得螺絲鐵撬一
    把。
三、案經宜蘭縣警察局宜蘭分局報請臺灣宜蘭地方法院檢察署檢察官偵查起訴，暨移
    理  由
一、訊據被告丁○○固坦承有拿取被害人丙○○所有之螺絲鐵器及鋼絲繩等物，及於
    九十二年十二月五日下午被警察查獲之事實，惟矢口否認有竊盜之意圖，辯稱：
    九十二年十二月五日下午伊被警察查獲，之前是有人搬鋼鐵，請伊幫忙搬，但因
    鋼鐵太重只搬一下就未再搬；九十三年三月二十七日，伊有拿取他人之螺絲鐵器
    十二公斤及鋼絲繩一條，伊以為是人家不要的云云（見易字第二一七號卷，第四
    十三頁及本院審判筆錄）。惟查：
　(一)、九十二年十二月五日下午一時許，上開鋼鐵場不詳姓名之鄰居，曾打電話至宜
      蘭縣警察局宜蘭分局新生派出所報案稱，有人在該鋼鐵場外切割鋼鐵，王胤中
      等四名員警據報後至該鋼鐵廠，已無人在該處切割鋼鐵，報案人告以竊賊自福
      儼寺旁之小路搬運鋼鐵走了，渠等遂沿該小路行進，見有四名犯嫌共同在推滿
      載鋼鐵之手推車，惟現場僅查獲丁○○一名，其餘三名犯嫌逃逸，渠等在離查
      獲地不遠處，發現有四台機車停在一起，丁○○坦承其中一台機車為其所有，
      渠等遂循線查出另三台車主分別為乙○○、甲○○、潘學偉；渠等至失竊之鋼
      鐵廠扣得得外套一件、行動電話一具及切割工具，乙○○到警局說明時坦承，
      上開外套及行動電話為其所有；查獲地點之小路雜草叢生，地處偏僻並無工廠
      或住家，丁○○四人所停放之機車距離查獲地點甚近等語，業據證人即查獲被
      告等四人之新生派出所警員王胤中於偵訊時證述綦詳，核與證人乙○○證稱：
      員警查獲時丁○○及甲○○均在場，丁○○推手推車，手推車上有鋼鐵而無法
      推動等語；甲○○證述：不知有一個人或二個人以手推車搬運鋼鐵，看到伊請
      伊幫忙，但伊未答應之等語；即被告丁○○於警詢時證述：潘學偉及乙○○係
      叫其幫忙推車之人等語，彼等上開供述互核一致，復有贓物認領保管單及現場
      照片四幀附卷可參，足認被告丁○○與乙○○、甲○○、潘學偉四人即是以手
      推車搬運鋼鐵之人。
　(二)、證人即潘學維之父潘輝成於偵訊時證述：其與潘學維同住，潘家確實有一塊地
  　  在上開鋼鐵廠後方，惟已荒廢二十餘年未耕作，由潘家之住處至該田地會經過
　　　鋼鐵廠後方之水溝，但無須進去，自福儼寺旁之小路亦可到達等語明確，復有
　　　員警之偵查報告可佐。衡情該田地既已二十餘年未耕作，潘學維應無至該田地
      耕作之必要；又據證人潘輝成證述，自其與潘學維之上開住處至上開田地，可
　　　經由鋼鐵廠或不經鋼鐵廠而經由福儼寺旁之小路到達，而鋼鐵廠距離查獲地點
　　　為一點五公里，此有員警偵查報告可佐。若如潘學維所辯，因自福儼寺旁之小
  　  路至上開田地沿途泥濘以致機車不好騎乘。潘學維自可直接自其住處經由鋼鐵
      廠往該田地，且無先行經鋼鐵廠復經過福嚴寺旁小路之必要與可能，其竟將機
      車停放於福嚴寺旁小路，再步行一點五公里至該田地，已與常情相悖；潘學維
      復自承於九十二年十二月五日下午一時許有自該鋼鐵廠後門進入前門穿出之事
      實，顯見其所辯應屬不實。
　(三)、又檢察官於九十三年八月六日偵訊畢，命甲○○協同承辦員警王胤中前去尋找
  　  所稱之友人。惟甲○○卻稱，無法聯絡該名友人，此有偵查報告一紙在卷可稽
      。再復參以該小路位處偏僻，甲○○與友人相約該處，且無法聯絡該名友人，
      亦見甲○○所辯係飾卸之詞。
　(四)、此外，復有照片四幀存卷可參，縱上所述，被告丁○○與潘學維等四人均坦承
      於查獲時身處現場，所騎乘機車亦停放附近，乙○○及潘學偉並均自承有至上
      開鋼鐵廠，而該地點位處偏僻，少有人至，證人即王胤中員警等所見手推推車
      之人係被告丁○○、乙○○、潘學偉、甲○○四人，而渠等所辯復均不足採信
　　　，則被告丁○○、乙○○、潘學偉、甲○○四人自有竊取該一百七十公斤之鋼
      鐵之行為。
  (五)、被告竊取被害人丙○○螺絲鐵器之事實，業據被害人丙○○於警訊時指稱，被
      告竊得之螺絲鐵器等物為其所有暫放置於工寮旁路口等情甚詳（見宜蘭分局偵
      查卷第三頁正反面筆錄），且丙○○業已領回該贓物，有贓物認領保管單在卷
      可稽（見宜蘭分局偵查卷第四頁）。被告所拿取之螺絲鐵器及鋼絲繩均為被害
      人丙○○所有，丙○○並未拋棄其所有權，而以被害人遭竊之螺絲鐵器重達十
      二公斤，數量非少，而放置於工寮旁，與一般丟棄之垃圾不同，依一般人之認
      知應為他人所有之有主物，被告辯稱誤以為人家不要之物云云，顯係卸責之詞
      ，不足採信。
  (六)、綜上所述，本件事證明確，被告犯行堪以認定。
二、查被告丁○○所持有之鐵撬，為可觀上可為兇器使用之工具，而其於得手後始為
    警查獲，其所竊得之螺絲鐵器等物品已在其管領力之內，故其竊盜犯行已屬既遂
    ，核被告竊取丙○○所有財物部分，核係犯刑法第三百二十一條第一項第三款之
    攜帶兇器竊盜既遂罪，被告所攜帶之兇器為螺絲鐵撬而非螺絲起子（見上易字第
    一八０二號卷第二十五頁），公訴人誤以為係螺絲起子，容有未洽；又被告與乙○○、潘學偉、甲○○四人竊取有程鋼鐵場之鋼鐵部分，係犯刑法第三百二十一
    條第一項第四款之結夥三人以上竊盜罪。被告與乙○○、潘學偉、甲○○四人間
    ，有犯意之聯絡及行為之分擔，均為共同正犯。被告二次竊盜犯行，時間密接，
    又均係犯刑法第三百二十一條第一項之竊盜罪，二次犯行，顯係基於概括之犯意
    ，為連續犯，依刑法第五十六條規定從一重之攜帶兇器罪論，並加重其刑。又公
    訴人雖未就被告竊取有程鋼鐵場之鋼鐵之犯行起訴，惟該部分犯行與已起訴部分
    之犯行有連續犯之關係，屬裁判上一罪，前已敘明，起訴書未敘及部分，應為起
    訴效力所及，本院自得一併審判。被告曾因違反肅清煙毒條例等案件，經臺灣板
    橋地方法院八十四年度訴字第七八二號判處有期徒刑三年二月及有期徒刑四月，
    應執行有期徒刑三年四月確定，又再因違反肅清煙毒條例等罪，經臺灣板橋地方
    法院八十五年度訴字第八七六號判決有期徒刑三年二月、四月，應執行有期徒刑
    三年四月確定，二案接續執行，八十四年十二月四日入監執行，於八十七年八月
    二十七日假釋出監，再於九十一年五月二十一日假釋期滿執行完畢。有卷附本院
    被告全國前案紀錄表在卷可憑（見上易字第一八０二號卷第十至十七頁），其於
    受有期徒刑執行完畢五年內，再犯本件最重本刑為有期徒刑以上之罪，為累犯，
    依法加重其刑，前述刑之加重，有二原因，依刑法第七十條規定，遞加之。
三、原審予以論罪科刑，固非無見，惟(一)被告與乙○○、潘學偉、甲○○四人共犯竊
    盜罪部分，原判決未及審酌；(二)刑法第三百二十一條第一項並無罰金刑之規定，
    原審乃於論結欄誤引罰金罰鍰提高標準條例第一條前段，容有未洽，檢察官提起
    上訴，指摘原判決不當為有理由，應由本院將原判決撤銷改判，審酌被告攜帶兇
    器為竊盜犯行，對不特定人產生潛在之危險，及其行為情節、所生危害等一切情
    狀，量處如主文所示之刑。至被告攜帶為犯罪工具使用之螺絲鐵撬，係被告所有
    之物，業據被告供述明確，依刑法第三十八條第一項第二款規定宣告沒收之。
據上論斷，應依刑事訴訟法第三百六十九條第一項前段、第三百六十四條、第二百九
十九條第一項前段，刑法第五十六條、第三百二十一條第一項第三款、第四十七條、
第三十八條第一項第二款，判決如主文。
本案經檢察官李進誠到庭執行職務。
中　　　華　　　民　　　國　　九十三　　年　　 十二 　　月　　　一　　　日
                            台灣高等法院刑事第三庭
                                  審判長法  官  張  連  財
                                        法  官  周  占  春
                                        法  官  林  明  俊
右正本證明與原本無異。
不得上訴。
                                        書記官  蕭  進  忠
中　　　華　　　民　　　國　　九十三　　年　　 十二 　　月　　　二　　　日
附錄：本判決論罪科刑法條全文
刑法第三百二十一條第三款
犯竊盜罪而有左列情形之一者，處六月以上五年以下有期徒刑：
三  攜帶兇器而犯之者。
